【裁判字號】    95,易,415
【裁判日期】    950824
【裁判案由】    竊盜
【裁判全文】
臺灣彰化地方法院刑事判決               95年度易字第415號
公  訴  人  臺灣彰化地方法院檢察署檢察官
被      告  乙○○
上列被告因竊盜案件，經檢察官提起公訴（95年度偵字第3171號
）及移送併案（95年度偵字第12877號），本院認有刑事訴訟法
第271條之1第1項之情形，裁定改由受命法官獨任進行簡式審判
程序，判決如下：
    主  文
乙○○共同連續攜帶兇器竊盜，累犯，處有期徒刑壹拾壹月。
扣案之切割機壹台、繩子壹條、活動扳手壹支、砂輪片伍片均沒
收。
    事  實
一、乙○○前施用毒品案件，經臺灣台中地方法院以92年度易字
    第661號判決判處有期徒刑10月確定，於民國93年11月4日執
    行完畢，詎仍不知悔改，因缺錢花用即萌意圖為自己不法，
    且基於犯意聯絡，先於（一）95年3月29日22時許，由乙○
    ○駕駛租來之車牌號碼W8-9045號自小貨車，搭載與其具有
    犯意聯絡之丙○○，持乙○○所有且客觀上足供兇器使用之
    切割機1台、扳手1支及砂輪片5片，共同前往彰化縣和美鎮
    ○○里○○路與工東三路後鐵塔中寮線16號旁，由丙○○拿
    繩子交給乙○○綁在切割機上後，再由乙○○攜帶該切割機
    爬上鐵塔，切割臺灣電力股份有限公司所有之白鐵護欄，而
    竊取該白鐵護欄1組得手，於同日23時40分許，得手後尚未
    離開之際，為警在上址當場查獲，並扣得切割機1台、繩子1
    條、活動扳手1支、砂輪片5片，經交保後（係移送地檢署，
    經訊問後予以交保）；續於（二）95年4月16日上午10時許
    ，與已成年之友人，駕駛向全日通汽車商行租用之車牌號碼
    W9-9045O號自用小貨車，至台中縣大里市夏田里福田牆上
    ，共同竊取由鄭秋火所看管之橋上護欄鐵桿一支（約2公尺
    ，值新台幣3500元），得手後於搬運上車之際，適林韋慶騎
    乘腳踏車發現上情，遂記下該自用小貨車車牌號碼並報警處
    理，嗣再經警循線查獲上情。
二、案經彰化縣警察局和美分局報告臺灣彰化地方法院檢察署檢
    察官偵查起訴暨臺中縣警察局霧峰分局報告臺灣台中地方法
    院檢察署檢察官移送併案審理。
    理  由
一、按除被告所犯為死刑、無期徒刑、最輕本刑為三年以上有期
    徒刑之罪或高等法院管轄第一審案件者外，於前條第一項程
    序進行中，被告先就被訴事實為有罪之陳述時，審判長得告
    知被告簡式審判程序之旨，並聽取當事人、代理人、辯護人
    及輔佐人之意見後，裁定進行簡式審判程序；除簡式審判程
    序及簡易程序案件外，第一審應行合議審判，刑事訴訟法第
    二百七十三條之一第一項、第二百八十四條之一分別定有明
    文。本件被告所涉係死刑、無期徒刑、最輕本刑為三年以上
    有期徒刑之罪或高等法院管轄第一審案件以外之罪，並於本
    院行準備程序時就被訴事實為有罪之陳述，本院合議庭依前
    揭規定，經評議結果，裁定改由一名法官獨任行簡式審判程
    序，先予敘明。
二、上揭事實，業據被告乙○○於本院行準備與審判程序中，坦
    承不諱，核與證人甲○○、林韋慶、鄭秋火證述之情節大致
    相符，就事實（一）部分亦與同案被告丙○○所供互合，此
    外復有卷附贓物認領保管單1紙、照片10張及扣案切割機1台
    、繩子1條、活動扳手1支、砂輪片5片等物可資佐證。被告
    乙○○之自白與事實相符，堪以採信。本件就被告乙○○之
    犯行，足以認定。
三、核被告乙○○所為事實（一）部分，係犯刑法第321條第1項
    第3款之加重竊盜罪；事實（二）部分，係犯刑法第320條第
    1項之竊盜罪。被告乙○○與丙○○就事實（一）部分；與
    不詳姓名友人就事實（二）部分，各有犯意聯絡及行為分擔
    ，俱為共同正犯。被告乙○○前後為二次竊行，時間緊接，
    犯罪構成要件之基本事實相同，顯係基概括犯意為之，而按
    其行為後，刑法第56條連續犯之規定，業於94年1月7日修正
    公布刪除，並於95年7月1日施行，則被告之犯行，因行為後
    新法業已刪除連續犯之規定，此刪除雖非犯罪構成要件之變
    更，但顯已影響行為人刑罰之法律效果，自屬法律有變更，
    依新法第2條第1項規定，比較新、舊法結果，仍應適用較有
    利於被告之行為時法律即舊法論以連續犯（最高法院95年第
    8次刑事庭會議決議參照）。是其為連續犯，依修正前刑法
    第56條之規定以一罪之刑法第321條第1項第3款之加重竊盜
    罪論處，並加重其刑。被告乙○○前施用毒品案件，經臺灣
    台中地方法院以92年度易字第661號判決判處有期徒刑10月
    確定，於93年11月4日執行完畢，此有被告前案紀錄表乙紙
    附卷可稽，茲於五年以內再故意犯本件有期徒刑以上之罪，
    不論依修正前之刑法第47條，或修正後之刑法第47條第1項
    之規定，均構成累犯，對被告而言並無有利或不利之情形，
    自不生新舊法比較之問題，應逕依修正前之刑法第47條，論
    以累犯，遞予加重其刑。爰審酌被告犯罪之動機、方法、手
    段、所生危害暨犯後態度等一切情狀，量處如主文所示之刑
    ，並諭知易科罰金之折算標準，以示懲儆。扣案之切割機1
    台、繩子1條、活動扳手1支、砂輪片5片係其所有，且供為
    本件犯罪所用之物，已如前述，故依修正前刑法第38第1項
    第2款之規定予以宣告沒收（依法律不可割裂適用之原則）
    。
據上論斷，應依刑事訴訟法第273條之1第1項、第299條第1項前
段，刑法第2條第1項、修正前刑法第28條、修正前刑法第56條、
刑法第321條第1項第3款、第320條第1項、修正前刑法第47條、
修正前刑法第38條第1項第2款，罰金罰鍰提高標準條例第1條前
段，判決如主文。
本案經檢察官江孟芝到庭執行職務。
中    華    民    國    95      年    8    月    24  日
                  刑事第一庭   法  官  洪志賢
以上正本證明與原本無異。
如不服本判決，應於判決送達後10日內，向本院提出上訴狀（
須附繕本）。
告訴人或被害人對於判決如有不服具備理由請求檢察官上訴者，
其上訴期間之計算係以檢察官收受判決正本之日期為準。
中    華    民    國    95    年    8    月    25    日
                              書記官  洪年慶
中華民國刑法第321條
（加重竊盜罪）
犯竊盜罪而有左列情形之一者，處 6 月以上、 5 年以下有期徒
刑：
一  於夜間侵入住宅或有人居住之建築物、船艦或隱匿其內而犯
之者。
二  毀越門扇、牆垣或其他安全設備而犯之者。
三  攜帶兇器而犯之者。
四  結夥三人以上而犯之者。
五  乘火災、水災或其他災害之際而犯之者。
六  在車站或埠頭而犯之者。
前項之未遂犯罰之。
中華民國刑法第320條
（普通竊盜罪、竊佔罪）
意圖為自己或第三人不法之所有，而竊取他人之動產者，為竊盜
罪，處 5 年以下有期徒刑、拘役或 5 百元以下罰金。
意圖為自己或第三人不法之利益，而竊佔他人之不動產者，依前
項之規定處斷。
前二項之未遂犯罰之。


司法院資訊處製作；財團法人民間司法改革基金會備份。
